【裁判字號】    99,審易,202
【裁判日期】    990331
【裁判案由】    詐欺
【裁判全文】
臺灣桃園地方法院宣示判決筆錄         99年度審易字第202號
公  訴  人  臺灣桃園地方法院檢察署檢察官
被      告  甲○○
上列被告因詐欺案件（起訴案號：98年度偵字第26830 號），於
中華民國99年3 月31日下午5 時許，在本院第十四法庭宣示判決
，出席職員如下：
          法  官   鍾雅蘭
          書記官   黃子祝
法官起立朗讀判決主文、犯罪事實要旨、處罰條文、附記事項，
及告以上訴限制、期間並提出上訴狀之法院，且諭知記載其內容
：
一、主  文：
    甲○○共同意圖為自己不法之所有，以詐術使人將本人之物
    交付，未遂，處有期徒刑伍月，如易科罰金，以新臺幣壹仟
    元折算壹日。扣案之偽造「法務部行政凍結管制執行命令」
    、「請求暫緩執行凍結令申請書」各壹紙、「臺灣省法務部
    行政單位監管科邱文杰書記官識別證」壹張、NOKIA 手機（
    含行動電話門號0000000000、00000000
    00號SIM 卡）貳支，均沒收。
二、犯罪事實要旨：
    甲○○為應徵工作，於民國98年11月10日某時許，經報紙應
    徵廣告，聯繫真實姓名年籍不詳綽號「阿伯」之成年男子，
    並約定於苗栗縣竹南鎮某地之「麥當勞」見面，約定工資1
    次新臺幣（下同）2 千～3 千元，實際工作時間、地點另以
    電話通知。而同年月13日上午8 時許，由具有共同犯意聯絡
    之某真實姓名年籍不詳之詐欺集團成員「阿伯」，打電話至
    桃園縣楊梅鎮○○路○ 段147 巷16弄11號（起訴書誤載1 號
    ，本院應予更正）徐新成住處，向乙○○佯稱檢察官為調查
    案件將凍結其帳戶，要求乙○○須自帳戶中領出存款45萬元
    ，並依指示之時間、地點，交由檢察官所指派之法務部監管
    科專員保管云云。其後甲○○便依「阿伯」之指示佯裝法務
    部監管科專員，於同日上午11時50分許，持「阿伯」所提供
    偽造之「臺灣省法務部行政單位監管科邱文杰書記官」識別
    證1 張、「法務行政凍結管制執行命令」、「請求暫緩執行
    凍結令申請書」公文各1 紙及門號0000000000、0000000000
    行動電話2 具，至桃園縣中壢市○○路與環南路口等候乙○
    ○交付款項。嗣於上開時、地待甲○○出示臺灣省法務部行
    政單位書記官識別證並向徐新成自稱係法院派來時，旋即為
    埋伏員警當場查獲，並扣得上開偽造之「臺灣省法務部行政
    單位監管科邱文杰書記官」識別證1 張、「法務行政凍結管
    制執行命令」、「請求暫緩執行凍結令申請書」公文各1 紙
    及門號0000000000、0000000000行動電話2 具。
三、處罰條文：
    刑法第28條、第158 條第1 項、第212 條、第216 條、第33
    9 條第1 項、第3 項、第55條、第25條第2 項、第41條第1
    項前段、第38條第1 項第2 款，刑法施行法第1 條之1 第1
    項、第2 項前段。
四、附記事項：
  (一)按偽造之「臺灣省法務部行政單位監管科邱文杰書記官識別
    證」由形式上觀之，已足表明係由臺灣省法務部行政單位監
    管科所製發，用以證明出示識別證者確屬在該機關任職服務
    之公務員，故屬服務相類之證書，係刑法第212 條之特種文
    書。被告甲○○將自己之照片交予「阿伯」之詐欺集團成員
    偽造「臺灣省法務部行政單位監管科」證件1 張後，再持以
    向被害人出示而行使，並自稱係法院派來的，係犯刑法第
    158 條第1 項僭行公務員職權罪、第216 條、第212 條之行
    使偽造特種文書罪。原起訴意旨漏未論及上開罪名，惟既經
    公訴檢察官當庭增列，基於檢察一體，本院自得就上開罪名
    一併審究及協商。
  (二)至扣案之「法務部行政凍結管制執行命令」（含印文一枚
    ）、「請求暫緩執行凍結令申請書」（含印文一枚）各一紙
    、「臺灣省法務部行政單位監管科邱文杰書記官識別證」一
    張、NOKIA 手機二支（含行動電話門號0000000000、0000
    000000號SIM 卡）係共同正犯之詐騙集團綽號「阿伯」所有
    係供本案犯行所用之物，業據被告於偵查及審理中供述在卷
    ，依共同正犯責任共同原理，併於被告所處主刑項下依刑法
    第38條第1 項第2 款為沒收之諭知。而偽造於上開偽造公文
    書上之公印文2 枚，本應依刑法第219 條規定宣告沒收，然
    因係存在於宣告沒收之所偽造文書上，爰不另為重複沒收之
    諭知。
五、協商判決除有刑事訴訟法第455 條之4 第1 項第1 款於本訊
    問程序終結前，被告撤銷協商合意或檢察官撤回協商聲請者
    ；第2 款被告協商之意思非出於自由意志者；第4 款被告所
    犯之罪非第455 條之2 第1 項所定得以協商判決者；第6 款
    被告有其他較重之裁判上一罪之犯罪事實者；第7 款法院認
    應諭知免刑或免訴、不受理者情形之一，及違反同條第2 項
    「法院應於協商合意範圍內為判決；法院為協商判決所科之
    刑，以宣告緩刑或2 年以下有期徒刑、拘役或罰金為限」之
    規定者外，不得上訴。
六、如有前述例外得上訴之情形，又不服本件判決，得自收受判
    決送達後10日內，向本院提出上訴書狀，上訴於第二審法院
    。
中    華    民    國    99    年     3    月    31    日
                        刑事庭  法  官  鍾雅蘭
以上正本證明與原本無異。
                                書記官  何伊羚
中    華    民    國    99    年    4     月    1     日
附錄本案論罪科刑法條：
中華民國刑法第158 條
冒充公務員而行使其職權者，處3 年以下有期徒刑、拘役或5 百
元以下罰金。
冒充外國公務員而行使其職權者，亦同。
中華民國刑法第212條
（偽造變造特種文書罪）
偽造、變造護照、旅券、免許證、特許證及關於品行、能力服務
或其他相類之證書、介紹書，足以生損害於公眾或他人者，處一
年以下有期徒刑、拘役或三百元以下罰金。
中華民國刑法第216 條
行使第二百十條至第二百十五條之文書者，依偽造、變造文書或
登載不實事項或使登載不實事項之規定處斷。
中華民國刑法第339 條
意圖為自己或第三人不法之所有，以詐術使人將本人或第三人之
物交付者，處5 年以下有期徒刑、拘役或科或併科一千元以下罰
金。
以前項方法得財產上不法之利益或使第三人得之者，亦同。
前二項之未遂犯罰之。

司法院資訊處製作；財團法人民間司法改革基金會備份。
